---
title: "L3P5: p-valores x ICs"
author: "Hugo Gabriel"
output: html_document
---

```{r setup, include=FALSE}
knitr::opts_chunk$set(echo = TRUE)

library(tidyverse)
library(lubridate)
library(perm)
library(boot)
library(broom)
theme_set(theme_bw())
```


O PROBLEMA 
Considerando que os dados da wikimedia que usamos no Laboratório 2, faça uma inferência sobre como é, na população de todas as sessões do site: 
1. A diferença entre o clickthrough rate dos grupos A e B; e 
2. A diferença na proporção buscas com zero resultados nos grupos A e B

O QUE PRECISA SER FEITO
Você deve produzir, para os pontos 1 e 2 acima: 
a. Um parágrafo de resposta contendo os números necessários e explicando a sua resposta usando testes de hipótese via pemutação. O parágrafo deve ser estilo o que você colocaria em um artigo - claro, formal e contendo as estatísticas e termos necessários (p-valor, se foram usadas permutações, qual era a estatística do teste, etc.). 
b. Um parágrafo de resposta contendo os números necessários e explicando a sua resposta usando ICs. O parágrafo deve ser estilo o que você colocaria em um artigo - claro, formal e contendo as estatísticas e termos necessários (nível de confiança, limites do IC, etc.). 
c. Um parágrafo que comenta se/como os pontos a e b acima concordam, e que compara os dois parágrafos em termos de informação e utilidade para alguém tomando decisões na wikimedia.


```{r}
buscas <- read_csv("../data/search_data.csv")

buscas <- buscas %>%
    mutate(day = round_date(session_start_date, unit = "day")) %>%
    group_by(group, day) %>%
    summarise(cr_mean = mean(sum(num_clicks > 0)/n()), 
              zero_results = sum(results == 0)/n())

```

```{r}
cr_grupo_a <- buscas %>%
    filter(group == "a") %>%
    pull(cr_mean)

cr_grupo_b <- buscas %>%
    filter(group == "b") %>%
    pull(cr_mean)
```

```{r}
zr_grupo_a <- buscas %>%
    filter(group == "a") %>%
    pull(zero_results)

zr_grupo_b <- buscas %>%
    filter(group == "b") %>%
    pull(zero_results)
```

```{r}
permTS(cr_grupo_a, cr_grupo_b)
```

```{r}
theta_diff_grupos <- function(d,i){
    grupos = d %>%
        slice(i) %>%
        group_by(group) %>%
        summarise(mean = mean(cr_mean))
    
    grupo_a = grupos %>% filter(group == "a") %>% pull(mean)
    grupo_b = grupos %>% filter(group == "b") %>% pull(mean)
    grupo_a - grupo_b
}

theta_c_grupos = theta_diff_grupos(buscas, 1:NROW(buscas))

booted <- boot(data = buscas, 
               statistic = theta_diff_grupos, 
               R = 4000)

ci = tidy(booted, 
          conf.level = .95,
          conf.method = "bca",
          conf.int = TRUE)

glimpse(ci)
```

**A diferença entre clickthrough rate dos grupos A e B:** 

    O teste de hipótese foi realizado com aproximação assintótica, e resultou em um p-valor de 5.852e-05, que é muito abaixo do valor convencionado de 0.05 e com isso podemos assumir que existe uma diferença entre a média de clique do grupo A - média dde cliques do grupo B, na nossa amostra essa média é 0.1372949.
    Já o teste utilizando intervalos de confiança foi realizado com 95% de confiança e a média foi de 0.1372949 com IC = [0.122606, 0.1557962]. Resultado este que concorda com o teste de hipótese, mas neste caso, temos mais informação sobre o nosso resultado, uma vez que temos o IC e podemos dizer que a média estará, em 95% das vezes, estará contida neste intervalo.

    
```{r}
permTS(zr_grupo_a, zr_grupo_b)
```

```{r}
theta_diff_grupos_zr <- function(d,i){
    grupos = d %>%
        slice(i) %>%
        group_by(group) %>%
        summarise(mean_zr = mean(zero_results))
    
    grupo_a = grupos %>% filter(group == "a") %>% pull(mean_zr)
    grupo_b = grupos %>% filter(group == "b") %>% pull(mean_zr)
    grupo_a - grupo_b
}
theta_c_grupos_zr = theta_diff_grupos_zr(buscas, 1:NROW(buscas))

booted_zr <- boot(data = buscas, 
               statistic = theta_diff_grupos_zr, 
               R = 4000)

ci_zr = tidy(booted_zr, 
          conf.level = .95,
          conf.method = "bca",
          conf.int = TRUE)

glimpse(ci_zr)
```
    
**A diferença na proporção buscas com zero resultados nos grupos A e B:**
    No teste hipótese obtivemos um p-valor de 0.6801 que, considerando um limiar de 5% para o p-valor, nos leva a aceitar a hipótese nula de que não há diferença relevante entre os dois grupos. A média amostral da diferença é de -0.00186383 (Grupo A - Grupo B).
    O intervalo de confiança foi calculado com 95% de confiança e resultou na média -0.00186383 e com CI = [-0.009502404, 0.006023015]. Neste caso percebemos que podemos ter (em 95% dos) casos que o grupo A tem mais buscas com zero resultados que o grupo B ou o contrário e ainda casos em que não existe diferença, deste modo, nosso resultado concorda com o teste de hipótese no sentido que não é possível concluir que o um grupo tem mais zero resultados que o outro.
