---
title: "Sessões, buscas e navegação na wikimedia"
author: "Hugo Gabriel"
output: html_document
---

```{r setup, include=FALSE}
knitr::opts_chunk$set(echo = TRUE)

library(tidyverse)
library(here)
library(lubridate)
theme_set(theme_bw())
```


```{r ETL, include=FALSE}
buscas = read_csv(here::here("data/search_data.csv"))
```

## Qual o clickthrough rate diário? Como ele varia entre os grupos?

O _clickthrough rate_ é dado pela razão entre o número de sessões em que pelo menos um página foi visitada e o número total de sessões. As visualizações abaixo buscam nos ajudar a compreender o comportamento desta variável ao longo do tempo.

```{r}

clickRateData <- buscas %>%
    mutate(date = round_date(session_start_date, unit = "day"),
           hasClick = ifelse(num_clicks > 0, 1, 0)) %>%
    group_by(date, session_id) %>%
    summarise(hasClick = sum(hasClick)) %>% 
    group_by(date) %>%
    summarise(clickRate = sum(hasClick)/n())

clickRateData %>%
    ggplot(aes(x=date, y=clickRate)) +
    geom_line() +
    geom_point() +
    ylim(0,1) +
    labs(x = "Data", y = "Clickthrough Rate", title="Taxa de cliques diária")

```

Percebemos que a taixa de cliques ( _clickthrough rate_ ) não apresenta variações bruscas entre os dias observados, a média observada é `r round(mean(clickRateData$clickRate), 2)`, o que indica que aproximadamente metade das sessões retorna pelo menos um resultado de interesse do usuário; Por outro lado esse resultado pode ser lido como: aproximadamente metade das sessões não retorna nenhum resultado de interesse.

```{r}

clickRateGroupData <- buscas %>%
    mutate(date = round_date(session_start_date, unit = "day"),
           hasClick = ifelse(num_clicks > 0, 1, 0)) %>%
    group_by(group, date, session_id) %>%
    summarise(hasClick = sum(hasClick)) %>% 
    group_by(group, date) %>%
    summarise(clickRate = sum(hasClick)/n())

clickRateGroupData %>%
    ggplot(aes(x=date, y=clickRate, color=group)) +
    geom_line() +
    geom_point() +
    ylim(0,1) +
    labs(x = "Data", y = "Clickthrough Rate", title="Taxa de cliques diária", subtitle="Por Grupo", color="Grupo")
```

Diferenciando a taixa de cliques por grupos, podemos ver delineado comportamentos bastantes distintos desta variável. Enquanto o grupo A apresenta um _clickthrough rate_ de `r round(mean((clickRateGroupData %>% filter(group=="a"))$clickRate), 2)` o grupo B tem `r round(mean((clickRateGroupData %>% filter(group=="b"))$clickRate), 2)`. Mesmo com essa diferenciação o comportamento observado, na visão geral, se repete e a taxa de cliques não varia muito de um dia para outro em nemhum dos grupos.

## Em que resultados a pessoa tende a clicar primeiro? Como isso varia através do tempo?

```{r}
buscas %>%
    filter(!is.na(first_click)) %>%
    ggplot(aes(x=first_click)) +
    geom_histogram(binwidth = 10) +
    labs(x = "ID do Resultado", y = "Nº de cliques", title="Resutados clicados primeiro")

fClick <- (buscas %>%
    filter(!is.na(first_click)))$first_click
```
Através do gráfico acima percebemos que na grande maioria das buscas o usuário clica nos primeiros resultados, mas esse comportamento já era esperado.

Temos que o 95-percentil para o primeiro clique é `r quantile(fClick, c(.95))`, ou seja em 95% das buscas o usuário clica primeiro num resultado na `r quantile(fClick, c(.95))`ª posição ou menor.

```{r}
perc95Data <- buscas %>%
    mutate(date = round_date(session_start_date, unit = "day")) %>%
    filter(!is.na(first_click)) %>%
    group_by(date) %>%
    summarise(perc95 = quantile(first_click, .95))

median95perc <- median(perc95Data$perc95)

perc95Data %>%
    ggplot(aes(x=date, y=perc95)) +
    geom_line(color="darkred") +
    geom_point(color="darkred") +
    geom_hline(yintercept = median95perc, linetype='dashed') +
    geom_label(aes(x=as.POSIXct("2016-03-08"), y=median95perc+.3, label=paste("Mediana: ", median95perc)), color="darkblue") +
    labs(x = "Data", y = "95-percentil", title="Resutados clicados primeiro", subtitle="Por dia")

```

O gráfico acima mostra o 95-percentil do _first click_ por dia e com eles podemos ver que a variação não é muito grande de um dia para o outro, sendo que o menor 95-percentil é `r min(perc95Data$perc95)` e o maior é `r max(perc95Data$perc95)` o que nos dá ainda mais evidências que a imensa maioria dos usuários, quando clica, clica nos primeiros resultados da busca, independentemente do dia.

## Qual o zero results rate diário geral? Como ele varia entre os grupos?

```{r}
zeroResultsData <- buscas %>%
    mutate(date = round_date(session_start_date, unit = "day"),
           zeroResult= ifelse(results > 0, 0, 1)) %>%
    group_by(date) %>%
    summarise(zeroResult = sum(zeroResult)/n())

zeroResultsData %>%
    ggplot(aes(x=date, y=zeroResult)) +
    geom_line() +
    geom_point() +
    ylim(0,1) +
    labs(x = "Data", y = "zero results rate", title="Buscas sem resultado")
```

Percebemos que não há grande variação o _zero results rate_ para os dias estudados, tem-se uma taixa baixa para todos dos dias. A média é de `r round(mean(zeroResultsData$zeroResult),2)`.

```{r}
zeroResultsGroupData <- buscas %>%
    mutate(date = round_date(session_start_date, unit = "day"),
           zeroResult= ifelse(results > 0, 0, 1)) %>%
    group_by(date, group) %>%
    summarise(zeroResult = sum(zeroResult)/n())

zeroResultsGroupData %>%
    ggplot(aes(x=date, y=zeroResult, color=group)) +
    geom_line() +
    geom_point() +
    ylim(0,1) +
    labs(x = "Data", y = "zero results rate", title="Buscas sem resultado", subtitle="Por grupo", color="Grupo")
```

Neste caso não foi possível observar uma diferenciação clara entre os grupos como a vista para o _clickthrough rate_. Os dois grupos apresentam comportamentos bem semelhantes mantendo _zero results rate_ baixo para todos dos dias.

## Como a duração da sessão varia entre os grupos?

```{r}
buscas %>%
    filter(!is.na(session_length), session_length > 0) %>%
    group_by(session_id, group) %>%
    summarise(session_length=first(session_length),
              num_clicks= sum(num_clicks)) %>%
    ggplot(aes(x=group, y=log10(session_length))) +
    geom_boxplot() +
    labs(x = "Grupo", y = "Duração da sessão (log10)", title="Duração da sessão", subtitle="Por grupo")

```

O gráfico acima exibe a duração da sessão por grupo (foi utilizado log10 para facilitar a visualização dos dados). Vê-se que o as sessões do grupo A são ligeiramente mais longas que as sessões do grupo B, mas essa diferença não é muito grande e as distribruições também são parecidas. 



